【裁判字號】    99,抗,291
【裁判日期】    991221
【裁判案由】    本票裁定
【裁判全文】
臺灣臺中地方法院民事裁定               99年度抗字第291號
抗  告  人  邱堂軒
            王靜芬
相  對  人  周子定
上列當事人間聲請本票准許強制執行事件，抗告人對於民國99年
11月16日本院民事庭司法事務官所為99年度司票字第5625號裁定
提起抗告，本院合議庭裁定如下：
    主    文
抗告駁回。
抗告程序費用新臺幣貳仟元由抗告人連帶負擔。
    理    由
一、抗告意旨略以：抗告人邱堂軒於民國97年10月向相對人借款
    新台幣（下同）100萬元，自97年10月20日起至99年10月20
    日止之利息均正常繳納，且給付之利息已高於本金，但抗告
    人邱堂軒仍願分期償還本金，為此提起抗告，請求廢棄原裁
    定；另抗告人王靜芬則從未簽發系爭本票，或為抗告人邱堂
    軒簽發之系爭本票背書，更不認識相對人，亦不知有此情事
    ，為此提起抗告，請求裁定駁回相對人之聲請等語。
二、按執票人向本票發票人行使追索權時，得聲請法院裁定後強
    制執行，票據法第123條定有明文。又本票執票人，依票據
    法第123條規定，聲請法院裁定許可對發票人強制執行，係
    屬非訟事件，此項聲請之裁定，及抗告法院之裁定，僅依非
    訟事件程序，以審查強制執行許可與否，並無確定實體上法
    律關係存否之效力，法院僅就本票形式上之要件是否具備予
    以審查，即為已足，至於當事人間實體上之爭執，應循訴訟
    程序以資解決，要非非訟裁定法院所得審酌（最高法院56年
    台抗字第714號、57年台抗字第76號判例參照）。本件相對
    人主張：其執有抗告人共同簽發如原裁定主文所示之本票，
    並免除作成拒絕證書，詎屆期提示未獲付款，依票據法第12
    3條規定聲請裁定許可強制執行等情，已據其提出本票1張為
    證，原裁定予以准許，即無不合。抗告人邱堂軒並不爭執有
    簽發上開本票予相對人，並自認仍積欠相對人100萬元本金
    ，則其以前揭情詞提起抗告，請求廢棄原裁定，即屬無據。
    至抗告人王靜芬雖以：從未簽發上開本票云云置辯。惟查，
    本票發票人對於本票簽章之真正縱有所爭執，法院仍應為准
    許強制執行之裁定，此參照最高法院50年6月6日50年度第3
    次民、刑庭總會會議決議（三）自明。蓋本票是否為偽造，
    核屬實體上之爭執，應由債務人另行提起訴訟資以解決，非
    本件非訟事件得為審究。從而本件抗告為無理由，應予駁回
    。又對於非訟事件，依法應由關係人負擔費用者，法院裁定
    命關係人負擔時，應一併確定其數額，非訟事件法第24條第
    1項定有明文，爰依法確定本件抗告程序費用額如主文第2項
    所示。
三、據上論結，本件抗告為無理由，依非訟事件法第46條、第21
    條第2項、第24條第1項，民事訴訟法第495條之1第1項、第
    449條第1項、第85條第2項，裁定如主文。
中    華    民    國    99    年    12    月    21    日
                  民事第三庭    審判長法  官  許秀芬
                                      法  官  曹宗鼎
                                      法  官  黃渙文
正本係照原本作成。
本裁定不得抗告。
中    華    民    國    99    年    12    月    21    日
                                      書記官  賴亮蓉

司法院資訊處製作；財團法人民間司法改革基金會備份。
